臺灣桃園地方法院民事裁定
111年度司繼字第164號
聲  請  人  財政部國有財產署北區分署

法定代理人  郭曉蓉  
代  理  人  張珈嫚  
被  繼承人  朱必聞(亡)


上列聲請人聲請酌定代管遺產之管理報酬費用事件，本院裁定如
下：
    主      文
聲請人管理被繼承人之遺產報酬合計為新臺幣柒萬玖仟陸佰零壹
元，由被繼承人朱必聞之遺產負擔。
聲請人管理被繼承人之遺產代墊費用合計為新臺幣參仟玖佰零壹
元，由被繼承人朱必聞之遺產負擔。
聲請程序費用新臺幣壹仟元由被繼承人朱必聞之遺產負擔。
    理      由
一、按遺產管理人得請求報酬，其數額由親屬會議按其勞力及其
    與被繼承人之關係酌定之；親屬會議不能召開或召開有困難
    時，依法應經親屬會議處理之事項，由有召集權人聲請法院
    處理之，民法第1183條、第1132條第2項前段規定甚明。次
    按，關於遺產管理、分割及執行遺囑之費用，由遺產中支付
    之，民法第1150條前段亦有明文。復按法院選任之遺產管理
    人之報酬，應按遺產管理人與被繼承人之關係、管理事務之
    繁簡、遺產狀況及其他情形斟酌定之，此觀民法第1183條與
    家事事件法第141條準用第153條規定甚明。末按遺產管理人
    應作成管理財產目錄，並應經公證人公證，其費用由被繼承
    人之財產負擔之，家事事件法第141條準用同法第148條規定
    。
二、本件聲請意旨略以：被繼承人朱必聞於民國91年10月18日死
    亡，聲請人前經本院以92年度財管字第23號民事裁定選任為
    被繼承人朱必聞之遺產管理人。依民法第1183條規定，遺產
    管理人得請求報酬，其數額由親屬會議按其勞力及與繼承人
    之關係酌定之，惟本案並無親屬會議可資酌定報酬數額，爰
    依民法第1132條及財政部訂頒「代管無人承認繼承遺產作業
    要點」第13條第4款、第5款之規定，聲請本院酌定被繼承人
    遺產現值1.5%及遺產管理代墊費用。因被繼承人名下遺有彰
    化銀行桃園分行存款新臺幣（下同）7,398元、交通銀行營
    業部存款305萬1,559元、交通銀行桃園分行存款197萬4,644
    元、中華郵政存款6萬2,503元、泛亞銀行桃園分行存款409
    元、股票股利股款共21萬0,196元，合計金共530萬6,709元
    ，故聲請人之管理報酬按上開遺產價值100分之1.5計算應為
    7萬9,601元。又代管期間聲請人共墊付之必要費用為3,901
    元，為此請求核定代管被繼承人遺產之管理報酬及管理期間
    之墊付費用合計8萬3,502元等語。
三、經查，本件聲請人主張其經本院92年度財管字第23號民事裁
    定選任為被繼承人之遺產管理人，業據提出本院92年度財管
    字第23號民事裁定暨確定證明書等件影本為證，並經本院調
    閱前開卷宗查核屬實。次查，被繼承人朱必聞之遺產經本院
    92年度財管字第23號民事裁定、92年度家催字第585號裁定
    對其大陸地區以外繼承人、債權人及受遺贈人為公示催告，
    且有大陸地區繼承人聲請繼承，並經本院92年度聲繼字第55
    號就繼承人朱國華、朱榮規部分准予備查，此經本院調閱上
    開卷宗查核無誤。茲本院審酌聲請人所述管理被繼承人朱必
    聞遺產事務之過程及證明文件，並參照財政部訂頒「代管無
    人承認繼承遺產作業要點」第13條第4款之規定，酌定其遺
    產管理報酬為遺產現值之百分之一點五應屬適當，而被繼承
    人朱必聞之遺產為存款與股票股利股款合計金額530萬6,709
    元，以遺產現值之百分之一點五即7萬9,601元（元以下四捨
    五入）核定為遺產管理報酬。而聲請人主張於代管遺產期間
    ，因管理遺產而墊付之費用3,901元乙節，業據聲請人提出
    財政部國有財產署北區分署桃園辦事處接管墊付費用明細表
    、財政部國有財產署北區分署原始憑證黏存單、支出憑證黏
    貼單等見影本在卷可稽，應予准許，爰裁定如主文。另本件
    聲請費1,000元，已另於首揭主文第三項中諭知，併予敘明
    。
四、如不服本裁定應於送達後10日內向本院提出抗告狀，並應繳
    納抗告裁判費新臺幣1,000 元整。
中　　華　　民　　國　　111 　年　　4 　　月　　6 　　日
                   家事法庭司法事務官　蔡淑蘭
以上正本係照原本作成。